【裁判字號】    89,易緝,122
【裁判日期】    890913
【裁判案由】    竊盜
【裁判全文】
臺灣桃園地方法院刑事判決                        八十九年度易緝字第一二二號
    公  訴  人  臺灣桃園地方法院檢察署檢察官
    被      告  乙○○
右列被告因竊盜案件，經檢察官提起公訴（八十六年度偵字第七六二八號），本院判
決如左：
        主  文
乙○○無罪。
        理  由
一、公訴意旨略以：被告乙○○意圖為自己不法之所有，於民國八十六年二月二十一
    日下午二十三時許，在台中市○○區○○路與黎明路口，趁甲○○不在之際，竊
    取甲○○所有之車號ＡＵ─二八八二號自用小客車一輛，嗣於八十六年三月二十
    三日七時許，丟棄在屏東市○○路八號為警查獲。案經屏東縣警察局移送臺灣屏
    東地方法院檢察署呈請台灣高等法院檢察署令轉臺灣桃園地方法院檢察署檢察官
    偵查起訴，因認被告涉犯刑法第三百二十條第一項之竊盜罪嫌云云。
二、按犯罪事實應依證據認定之，無證據不得推定其犯罪事實；又不能證明被告犯罪
者，應諭知無罪之判決，刑事訴訟法第一百五十四條、第三百零一條第一項分別
    定有明文；次按刑事訴訟上證明之資料，無論其為直接證據或間接證據，均須達
    於通常一般之人均不致於有所懷疑，而得確信其為真實之程度，始得據為有罪之
    認定，若其關於被告是否犯罪之證明未能達此程度，而有合理性懷疑之存在，致
    使無從形成有罪之確信，根據「罪證有疑，利於被告」之證據法則，即不得遽為
    不利被告之認定（最高法院七十六年度台上字第四九八六號判例意旨參照），其
    以情況證據（即間接證據）斷罪時，尤須基於該證據在直接關係上所可證明之他
    項情況事實，本乎推理作用足以確證被告有罪，方為合法，不得徒憑主觀上之推
    想，將一般經驗上有利被告之其他合理情況逕予排除，此觀諸最高法院三十二年
    度上字第六七號判例意旨亦甚彰明。
三、本件公訴意旨認被告涉有竊盜罪行，無非以被害人甲○○指述並有贓物領據附卷
    可按資為論據。然訊據被告堅決否認涉犯竊盜犯行，辯稱：伊並未竊取上開車輛
    等語。經查：前開車號ＡＵ─二八八二號自用小客車係於八十六年二月二十一日
    二十三時許，在台中市○○區○○里○○路與向上路口失竊，嗣於八十六年三月
  二十三日七時許，在屏東縣永福路八號前為警尋獲等情，業據該車所有人甲○○
    於警訊時指述甚詳，並有贓物認領保管單、車輛竊盜、車牌失竊資料個別查詢報
    表─查詢車輛認可資料、屏東縣警察局車輛尋獲通報單、台中市警察局車輛失竊
    證明單各一紙附卷可稽。被害人甲○○於警訊時以尋獲該車時車內置有被告衣服
    指認係被告竊車云云，於本院訊問時指稱發現被告一件黑色長袖運動衫在車上，
    還有其不見的衣物及被告向其借的收音機等語（本院八十七年十月十九日訊問筆
    錄），又指稱係見到被告一件黑色外套在車上等語（本院審判筆錄），被告則指
    上開衣服非其所有，惟上開被害人甲○○所指疑似被告衣服既未扣案，無從確認
    係被告所有之衣物，不能證明被告確曾持有上開遭竊自用小客車，更遑推論該車
    係被告竊取。被害人甲○○前揭指述被告竊車云云，尚乏其他積極證據足資證明
    。此外，復查無其他積極證據足資證明被告確有公訴意旨所指竊盜之犯行，自屬
    不能證明被告犯罪，揆之前揭法條及判例意旨，應諭知其無罪之判決。
據上論斷，應依刑事訴訟法第三百零一條第一項，判決如主文。
本案經檢察官張春暉到庭執行職務。
中      華      民      國八十九    年      九      月     十三     日
                                臺灣桃園地方法院刑事第一庭
                                    法  官  熊  祥  雲
右正本證明與原本無異。
如不服本判決，應於判決送達後十日內向本院提出上訴狀( 應附繕本 )，上訴於
臺灣高等法院。
                                    書記官  沈  秀  珍
中      華      民      國     八十九    年      九      月     十八    日


司法院資訊處製作；財團法人民間司法改革基金會備份。
